Inventaris van het archief van de Statenfractie van de Partij van de Arbeid in de Provincie Zuid-Holland, 1982-2001
Nationaal Archief, Den Haag
Partij van de Arbeid (PvdA), Statenfractie Provincie Zuid-Holland
PvdA, Statenfractie ZH
1982-2001
37139
1.00 meter; 28 inventarisnummers.
Normale geschreven, getypte en gedrukte documenten, geen bijzondere handschriften.
Nationaal Archief, Den Haag
Statenfractie van de Partij van de Arbeid in Zuid-Holland, 1947-
Het archief bevat de neerslag van de voorbereiding van de standpunten van de volksvertegenwoordi¬gers van de Partij van de Arbeid in vergaderingen van de Provinciale Staten in Zuid-Holland in series notulen en de daarbij behorende ingekomen stukken.
Archiefvorming
Geschiedenis van de archiefvormer
De fractie van de Partij van de Arbeid bestaat uit gekozen volksvertegenwoordigers, die op de lijst van de Partij van de Arbeid de verkiezingen voor de Provinciale Staten zijn ingegaan. Deze fractievorming dateert vanaf 1947, het jaar van de eerste verkiezingen van de Provinciale Staten na de oprichting van de partij (1945). Deze partij was voortgekomen uit het samengaan van de vooroorlogse Sociaal-Democratische Arbeiders Partij (SDAP), de Vrijzinnig-Democratische Bond en de Christen Democratische Unie in een brede sociaal-democratische partij, die langs parlementaire weg hervormingen nastreeft.
Geschiedenis van het archiefbeheer
De fractie bereidt in gezamenlijk overleg het standpunt van de partij voor tijdens vergaderingen van Provinciale Staten. Hiervoor onderhoudt ze contacten met de besturen van de gewesten van de partij in Zuid-Holland (het gewest Zuid-Holland en dat van de afzonderlijke grote steden Den Haag en Rotterdam) in een gezamenlijk beraad: het Provinciaal Contact. De stukken betreffende dit contact bevinden zich in het archief van het bestuur van het gewest Zuid Holland. In dit archief bevinden zich de stukken van de voorbesprekingen van de fractie die aan de vergaderingen van Provinciale Staten voorafgaan. Deze fractievergaderingen worden maandelijks gehouden.
De verwerving van het archief
Het archief werd in mei 2004 door de secretaris van de fractie aan het Nationaal Archief geschonken. Vóór deze schenking is het archief geselecteerd, waarbij het vooral werd ontdaan van handelingen van de Provinciale Staten, die als doublures van het provinciaal archief golden. Tijdens de beschrijving van het archief in het Nationaal Archief heeft geen selectie plaats gevonden.. Het archief kan worden aangevuld met een chronologisch vervolg op de thans overgedragen stukken..
De verwerving van het archief
Het archief is door schenking verworven.
3.22
Aanwijzingen voor de gebruiker
Openbaarheidsbeperkingen
Volledig openbaar.
Materiële beperkingen
Aanvraaginstructie
Openbare archiefstukken kunnen online worden aangevraagd en gereserveerd. U kunt dit ook via de terminals in de studiezaal van het Nationaal Archief doen. Om te kunnen reserveren dient u de volgende stappen te volgen:
U maakt een profiel aan op www.gahetna.nl, en logt vervolgens in
Via de archiefinventaris (alleen de beschrijvingen met rode nummers) selecteert u het gewenste archiefstuk door op de knop 'Reserveren' te klikken
In het volgende scherm geeft u aan op welke dag u het archiefstuk wilt inzien
Indien u zich bevindt in de studiezaal en een tafelnummer heeft ontvangen kunt u dit nummer vermelden. Als u geen tafelnummer heeft kunt u tafelnummer 777 laten staan
Vervolgens bevestigt u uw reservering door deze te versturen.
Verwant materiaal
Ander archiefmateriaal van de Partij van de Arbeid
Archief van de Partij van de Arbeid, gewest Zuid-Holland, NL-HaNa 3.22.81
Archief van de Partij van de Arbeid (PvdA), Afdeling West Zeeuws-Vlaanderen, 1977-1995, NL-RAZ 198.1
In het Internationaal Instituut voor Sociale Geschiedenis berusten:
Archief van de Partij van de Arbeid, geïnventariseerd over de jaren 1945-1966
Archief van de Partij van de Arbeid, afdeling Zeist en rechtsvoorgangers, 1946-1986,
Archief van de Partij van de Arbeid, afdeling Haarlem, 1959 -1986
Beschikbaarheid van kopieën
Beschrijving van de series en archiefbestanddelen
- Notulen van vergaderingen
  De maandelijks gehouden vergaderingen worden soms op gele bladen geagendeerd. Deze agenda dient dan ook als omslag voor de stukken die tijdens de vergadering zijn opgemaakt met de daarbij behorende bijlagen.
  - Notulen van fractievergaderingen, met agenda's van vergaderingen en vergaderstukken, 1982-1998; 1-9
    - 1982 - 1984 maart., 1
    - 1984 mei - 1985 februari., 2
    - 1985 januari - 1987 april., 3
    - 1987 april - 1988 december, 4
    - 1989 - 1990., 5
    - 1991 - 1992., 6
    - 1993 - 1994., 7
    - 1995 - 1996., 8
    - 1997 - 1998., 9
  - Notulen van fractievergaderingen, met ingekomen stukken ("mededelingen"), 1999-2000; 10-12
    - 1999., 10
    - 2000., 11
    - 2001 januari - mei., 12
- Ingebrachte stukken
  - Ingekomen stukken voor de fractievergaderingen, 1982-1983; 13
  - Notities, 1984-1997; 14-24
    Dit zijn in ordners geborgen stukken, die per ordner alfabetisch op onderwerp geordend zijn. Het zijn nota’s van statenleden aan de fractievergadering over hun in te nemen standpunt tijdens de statenvergadering, waarbij soms ingekomen stukken als bijlagen dienen. In de periode 1984-1988 is achter elke letter een lijst opgenomen, die als inhoudsopgave dient. Na 1992 zijn de stukken chronologisch geordend.
    - 1984-1988, A-M., 14
    - 1984-1988, N-Z., 15
    - 1988-1989, A-M., 16
    - 1988-1989, N-Z., 17
    - 1989-1991, A-M., 18
    - 1989-1991, N-Z., 19
    - 1991-1992, A-M., 20
    - 1991-1992, N-Z., 21
    - 1992, A-M., 22
    - 1992, N-Z., 23
    - 1995-1997, chronologisch geordend, 24
  - Ingekomen stukken, 1997 januari - 2001 september; 25
  - "Brievenboek"; Agenda van ter fractievergadering voorgelegde ingekomen stukken, 1988 oktober - 1989 maart; 26
  - Actielijsten "publiciteit", met stukken betreffende werkbezoeken van de fractie, 1999-2000; 27
  - "Smoelenboek", houdende folders van leden van de fractie in de periode 1999-2003, 28